# SARAH BORGES SILVA

## Contato

Rua do Raio, Braga (+351) 910650538 sarahbs@outlook.com

## Habilidades

- Facebook Ads (Meta Ads)
- Google ads
- Tiktok ads
- Pinterest ads
- Google Analytics 4
- Google merchant center
- Looker
- Excel
- Qlik Sense
- Microsoft Office
- Power BI
- Google tag manager
- Python
- SQL

## Formação Acadêmica

Universidade do Porto

Porto

**Mestrado: Data Analytics** 

Set 2024 - In Progress

Universidade de Brasília

Brasília

**Bacharel: Geological** 

## **Engineering**

Jan 2017 - Jun 2022

#### Sobre Mim

Licenciada pela Universidade de Brasília e atualmente a frequentar o Mestrado em Data Analytics na Universidade do Porto. Experiência em análise de marketing como Analista de Media de Performance, com especialização em otimização de campanhas baseada em dados e monitorização de performance.

# Experiência Profissional

## Analista de Mídias de Performance

Savvi | São Carlos, Brasil | Set 2022 - Dez 2024

- Criação, lançamento e otimização de campanhas de mídia paga no Facebook Ads,
  Google Ads e outras plataformas
- Análise aprofundada de performance utilizando Looker (Google Data Studio) e
  Power BI para monitorizar KPIs como CTR, CPA, ROAS e tendências de aquisição de clientes
- Interpretação de dados de performance multicanal para recomendar estratégias de otimização, contribuindo para um crescimento consistente da receita

## Gestora de Marketing

White Apex Drones | Luziânia, Brasil | Jan 2022 - Set 2022

- Liderança da estratégia e execução de media paga, utilizando dados de campanhas para orientar melhorias de performance no Facebook Ads e Google Ads
- Gestão da comunicação com clientes

Portuguese: Native	
English:	C1
Advanced	

## Certificados

Idiomas

 Professional Certificate | Google Data Analytics Specialization: Curso realizado via Coursera